ACORDAO-COMPLETO-2502690

ACÓRDÃO DE RELAÇÃO

ACÓRDÃO DE RELAÇÃO 2182/2021 ATA 36/2021 - PLENÁRIO

Acórdão 2182/2021-TCU-Plenário
Considerando que a presente tomada de contas especial (TCE) versa sobre irregularidades na execução do Programa de Apoio aos Sistemas de Ensino para Atendimento à Educação de Jovens e Adultos/PEJA, no exercício de 2005, pelo município de Marituba/PA;
Considerando que, por meio do Acórdão 3510/2016-TCU-Primeira Câmara, esta Corte de Contas julgou irregulares as contas do município de Marituba/PA, condenando-o ao pagamento de débito;
Considerando que, na atual fase processual, o município Marituba/PA interpõe recurso de revisão contra o Acórdão 3510/2016-TCU-Primeira Câmara, alegando vício na citação, na medida em que o expediente foi enviado em nome do então prefeito, Mario Henrique de Lima Biscaro e recebido por pessoa desconhecida;
Considerando que o recurso de revisão se constitui em espécie de procedimento revisional, com índole jurídica similar à ação rescisória, que objetiva a desconstituição da coisa julgada administrativa;
Considerando que, nos termos do art. 35 da lei 8.443, recurso de revisão requer o atendimento a pelo menos um dos requisitos específicos indicados nos incisos do art. 35 da Lei 8.443/1992: I - erro de cálculo; II - falsidade ou insuficiência de documentos em que se tenha fundamentado o acórdão recorrido; e III - superveniência de documentos novos com eficácia sobre a prova produzida;
Considerando que as alegações recursais do município não suprem nenhum dos requisitos específicos de admissibilidade do recurso de revisão;
Considerando que o art. 298 do Regimento Interno/TCU estabelece que "aplicam-se subsidiariamente no Tribunal as disposições das normas processuais em vigor, no que couber e desde que compatíveis com a Lei Orgânica";
Considerando que, de acordo com o art.  508 da lei 13.105/2018 (NCPC) , "transitada em julgado a decisão de mérito, considerar-se-ão deduzidas e repelidas todas as alegações e defesas que a parte poderia opor tanto ao acolhimento quanto à rejeição do pedido";
Considerando que, em razão do que dispõe o art. 239 do NCPC, consiste em exceção à regra acima a decisão proferida em processo que correu à revelia do réu, com vício na citação inicial, na linha do que alega o município de Marituba/PA;
Considerando que, em razão de impropriedades no ofício de citação 0717/2015-TCU/SECEX-TO (peça 12) , encaminhado a Mário Henrique de Lima Biscaro, foi emitido outro ofício de citação, o 0842/2015-TCU/SECEX-TO (peça 18) , desta feita dirigido diretamente ao Município de Marituba/PA, no endereço obtido mediante a pesquisa constante da peça 13, que foi recebido em 29/10/2015, de acordo com AR à peça 19;
Considerando que o Município de Marituba/PA nem mesmo alega a nulidade do ofício de citação 0842/2015-TCU/SECEX-TO;
Considerando as proposições uniformes da Secretaria de Recursos e do Ministério Público junto ao TCU:
ACORDAM os Ministros do Tribunal de Contas da União, reunidos em sessão do Plenário, com fundamento no art. 35 da Lei 8.443/1992 e nos arts. 143, inciso IV, "b", e 288 do Regimento Interno/TCU, em não conhecer do expediente recursal denominado pelo autor como recurso de revisão e lhe dar ciência do teor desta deliberação.
1. Processo TC-Processo 005.992/2015-0 (TOMADA DE CONTAS ESPECIAL) 
	1.1. Apensos: Processo 023.406/2016-0 (COBRANÇA EXECUTIVA) ; Processo 023.407/2016-6 (COBRANÇA EXECUTIVA) 
	1.2. Responsáveis: Antonio Armando Amaral de Castro (XXX.386.002-XX) ; Município de Marituba/PA (01.611.666/0001-49) 
	1.3. Recorrente: Município de Marituba/PA (01.611.666/0001-49) 
	1.4. Entidade: Município de Marituba/PA
	1.5. Relator: Ministro Walton Alencar Rodrigues
	1.6. Representante do Ministério Público: Procuradora-Geral Cristina Machado da Costa e Silva
	1.7. Relator da deliberação recorrida: Ministro José Mucio Monteiro
	1.8. Unidade Técnica: Secretaria de Recursos (Serur) .
	1.9. Representação legal: Orlando Barata Miléo Junior (7039/OAB-PA) e outros. 
	1.10. Determinações/Recomendações/Orientações: não há.

Município de Marituba/PA

Antonio Armando Amaral de Castro (XXX.386.002-XX); Município de Marituba/PA (01.611.666/0001-49)

WALTON ALENCAR RODRIGUES

Ministro José Mucio Monteiro

TOMADA DE CONTAS ESPECIAL (TCE)

Secretaria de Recursos (Serur).